台灣台中地方法院民事裁定         100年度消債更字第147號
聲請人      楊雅芯
即債務人              3號16.
相對人      萬榮行銷股份有限公司
即債權人
法定代理人  呂清治
相對人      晨旭企業管理顧問有限公司
即債權人
法定代理人  陳宇君
相對人      寰辰資產管理股份有限公司
即債權人
法定代理人  劉文平
代  理  人  顏國政
相對人      豐(台灣)商業銀行股份有限公司
即債權人
法定代理人  李鐘培
相對人      玉山商業銀行股份有限公司
即債權人
法定代理人  曾國烈
代  理  人  蔡坤庭
相對人      台新國際商業銀行股份有限公司
即債權人
法定代理人  蔡榮棟
相對人      大眾商業銀行股份有限公司
即債權人
法定代理人  陳建平
相對人      日盛國際商業銀行股份有限公司
即債權人
法定代理人  黃錦瑭
相對人      安泰商業銀行股份有限公司
即債權人
法定代理人  齊百邁
相對人      中國信託商業銀行股份有限公司
即債權人
法定代理人  辜濂松
上列當事人聲請消費者債務清理事件，本院裁定如下：
    主    文
債務人楊雅芯自中華民國100年12月28日14時起開始更生程序。
    理    由
一、按債務人不能清償債務或有不能清償之虞，且無擔保或無優
    先權之債務總額未逾新臺幣1200萬元者，於法院裁定開始清
    算程序或宣告破產前，得向法院聲請更生；債務人與金融機
    構協商成立者，不得聲請更生或清算。但因不可歸責於己之
    事由，致履行顯有重大困難者，不在此限。又法院開始更生
    程序之裁定，應載明其年、月、日、時，並即時發生效力，
    消費者債務清理條例第3條、第42條第1項、第45條第1項、
    第151條第5項分別定有明文。
二、本件聲請人即債務人聲請意旨略以：聲請人名下僅有1輛報
    廢車輛及1部機車，負債總額達新台幣（下同）2,678,370元
    ，前曾於民國（下同）99年間與債權銀行達成協商，協商方
    案為月繳11,545元，惟因有強制執行扣薪而無法履行，實有
    不可歸責於己之事由而毀諾。聲請人目前平均每月收入約
    31,000元，須負擔本人、患病父親及1名未成年子女之生活
    費用約18,300元，聲請人實無力清償債務，爰請求准予裁定
    開始更生等語。
三、經查，聲請人即債務人非從事營業活動之人，所積欠債務未
    逾1200萬元，有債務人提出之財產收入狀況說明書、財團法
    人金融聯合徵信中心當事人綜合信用報告-債務清理條例前
    置協商專用債權人清冊、財政部臺灣省中區國稅局98年、99
    年綜合所得稅各類所得資料清單、財產歸屬資料清單為據；
    又債務人前曾與債權銀行成立協商，每月應還款11,545元，
    惟聲請人主張因另遭強制執行扣薪，且其月收入僅31,000元
    ，須負擔本人、父親及1名未成年子女之生活必要費用，無
    法履行協商還款金額及已無法清償債務等情，亦據債務人提
    出戶籍謄本、出生證明、診斷證明書、存摺影本等附卷可稽
    。從而，債務人主張有不可歸責於己之事由，致履行協商方
    案有重大困難及其無法清償債務等語，均堪採信。
四、綜上，聲請人請求依消費者債務清理條例裁定准予更生，揆
    諸前揭規定，核無不合，應予准許，爰裁定如主文。
中    華    民    國    100   年    12    月    28    日
                        臺灣臺中地方法院民事庭
                              法  官  陳文爵
上為正本係照原本作成
本件不得抗告
本裁定已於100年12月28日14時公告。
中    華    民    國    100   年    12    月    28    日
                              書記官   黃國展